【裁判字號】    89,易,2132
【裁判日期】    890824
【裁判案由】    傷害
【裁判全文】
臺灣臺中地方法院刑事判決                        八十九年度易字第二一三二號
    公  訴  人  臺灣台中地方法院檢察署檢察官
    被      告  丙○○
右列被告因傷害案件，經檢察官提起公訴（八十九年度偵字第八六八六號），本院判
決如左：
    主  文
丙○○傷害人之身體，處拘役伍拾日，如易科罰金，以參佰元折算壹日。
    事  實
一、丙○○因丁○○積欠其互助會會款六萬元未還，而該互助會為會員王孔英介紹，
    遂於民國八十九年四月八日十四時三十分許，前往台中市○○路二一七巷八二號
    找王孔英負責，適在該處大樓之二樓樓梯間與丁○○及其兒子甲○○、乙○○相
    遇，雙方為償還互助會款事宜發生爭執，丙○○與乙○○乃分別基於傷害對方身
    體之犯意而相互毆打，以致乙○○受有頭部外傷，前額挫裂傷併局部瘀腫之傷害
    ；丙○○受有頭頂部、左眉側、腹部、左右膝、右紅色傷痕及右前臂瘀青血腫
    之傷害（丙○○受傷部分，檢察官另案偵辦）。
二、案經乙○○訴請臺灣臺中地方法院檢察署檢察官偵查起訴。
    理  由
一、訊據被告丙○○矢口否認有何傷害告訴人乙○○之犯行，辯稱：伊當天與乙○○
    發生扭打，並在地上翻滾，乙○○因而撞到樓梯間的花瓶才受傷云云。惟查：告
    訴人於右揭時地與被告有肢體衝突而致受傷等情，業據告訴人迭於警訊、偵查及
    本院審理時指訴綦詳，並經證人丁○○、甲○○證述明確，復有澄清綜合醫院出
    具之診斷證明書一紙可稽；而被告自承當時確有與告訴人發生扭打且亦受有傷害
    ，並提出行政院衛生署台中醫院出具之診斷證明書一紙為憑（且據以向台中地檢
    署提出傷害告訴），可徵二人當時應係互毆無疑。而互毆者，乃有傷害對方身體
    之故意，被告既與告訴人互毆致彼此成傷，其傷害告訴人之犯行即至為灼明。從
    而所辯上情，無非卸責之詞，不足採信。本件事證明確，被告犯行堪以認定。
二、核被告所為，係犯刑法第二百七十七條第一項之傷害罪。本院審酌被告之品行、
    智識程度，犯罪之動機、目的、手段，告訴人受傷程度尚非嚴重，未坦承犯行，
    且未與告訴人和解之犯後態度等一切情狀，量處如主文所示之刑，並諭知易科罰
    金之折算標準。
據上論斷，應依刑事訴訟法第二百九十九條第一項前段，刑法第二百七十七條第一項
、第四十一條、罰金罰鍰提高標準條例第一條前段、第二條，判決如主文。
中      華      民      國      八十九      年    八    月    二十四    日
                                        法   官  游  文  科
右正本證明與原本無異。
如不服本判決，應於送達後十日內向本院提出上訴狀（須附繕本），上訴於台灣高等
法院台中分院。
        書記官
中      華      民      國      八十九      年    八    月    二十四    日
附錄論罪科刑法條
刑法第二百七十七條：
傷害人之身體或健康者，處三年以下有期徒刑、拘役或一千元以下罰金。
犯前項之罪因而致人於死者，處無期徒或七年以上有期徒刑，致重傷者，處三年以上
十年以下有期徒刑。


司法院資訊處製作；財團法人民間司法改革基金會備份。
